---
title: "Tesis"
output: html_document
---




### Pruebas experimentales 

Variaciones sobre e ~ N(), Exp, Un
Variaciones sobre N: 100, 1000, 10000, 100000
#### Modelo de regresión simple: 

$$y = 3x + 5 + e$$
#### Modelo polinomial simple 

$$y = 3x^2 + 5 + e$$

#### Modelo multivariado con interacciones

$$y = \exp(x_1) + x_2x_3^2 + log(|x_4 + x_5|) + e$$
#### Ecuación de Friedman

$$y = 10sin(\pi x_1x_2) + 20(x_3 - 0.5)^2 + 10x_4 + 5x_5 +  e $$


1.00, 0.43, 0.45, −0.29, −0.69,
0.43, 1.00, 0.25, −0.36, −0.36,
0.45, −0.36, 1.00, −0.91, −0.36,
−0.29, −0.36, −0.91, 1.00, 0.49,
−0.69, −0.36, −0.36, 0.49, 1.00


con $mu = [0.1,0.2,0,0.05,1.2]$ y $\Sigma=
\begin{pmatrix}
1.00& 0.43& 0.45& −0.29& −0.69\\
0.43& 1.00& 0.25& −0.36& −0.36\\
0.45& −0.36& 1.00& −0.91& −0.36\\
−0.29& −0.36& −0.91& 1.00& 0.49\\
−0.69& −0.36& −0.36& 0.49& 1.00
\end{pmatrix}
$ 


```{r, warning=FALSE}
library(tidyverse)
library(tidymodels)
#library(AmesHousing)
library(gt)
library(quantreg)
library(MASS)
library(ProbCast)
library(mboost)
library(future.apply)
library(ranger)
library(conformalInference)


fmt_if_number <- function(..., digits = 2) {
  input <- c(...)
  fmt <- paste0("%.", digits, "f")
  if (is.numeric(input))   return(sprintf(fmt, input))
  return(input)
}
```


### Criterios de evaluación


```{r}
PICP <- function(upper, lower, y) {
   mean(ifelse(y >= upper & y <= lower, 1, 0))
}

MPIW <- function(upper, lower) {
  mean(upper - lower) 
}

NMPIW <- function(upper, lower, y) {
  MPIW(upper, lower)/(max(y) - min(y))
}

```



### Generación de Datasets 

#### Simulados 
```{r}


gen_linear_data <- function(n, e_f, ...) {
  
  x <- runif(n)
  e <- e_f(n, ...) 
  y <- 2*x + 1 + e
  
  tibble::tibble(y = y, x1 = x)
}

gen_piecewise_data <- function(n, e_f, ...) {
  x <- runif(n)
  y <- numeric(n)
  for (i in 1:n) {
    if (x[i] <= 1/3) {
      y[i] <- 3 * x[i]
    } else if (x[i] <= 2/3) {
      y[i] <- -3 * x[i] + 2
    } else {
      y[i] <- x[i] + 1
    }
  }
  e <- e_f(n, ...) 
  y <- y + e 
  tibble::tibble(y = y, x1 = x)
}

gen_mult_data <- function(n, e_f,...) {
  
  mu = c(0.1,0.2,0,0.05,1.2)
  SIGMA = matrix(c(1.00, 0.43, 0.45, -0.29, -0.69,
                   0.43, 1.00, 0.25, -0.36, -0.36,
                   0.45, -0.36, 1.00, -0.91, -0.36,
                  -0.29, -0.36, -0.91, 1.00, 0.49,
                  -0.69, -0.36, -0.36, 0.49, 1.00), ncol=5)
  data <- MASS::mvrnorm(n = n, mu = mu, Sigma = SIGMA)
  names_ <- c("x1", "x2", "x3", "x4", "x5")
  data <- as_tibble(data)
  #print(data)
  colnames(data) <- names_
  #print(data)
  e <- e_f(n, ...)
  data <- data %>% 
    mutate(y = exp(x1) + x2*x3^2 + log(abs(x4+x5)) + e)
  
  data
  
  
  
}


gen_friedman_data <- function(n, e_f, ...) { 
  x1 <- runif(n) 
  x2 <- runif(n) 
  x3 <- runif(n) 
  x4 <- runif(n) 
  x5 <- runif(n) 
  
  e <- e_f(n, ...)
  
  y <- 10*sin(pi*x1*x2) + 20*(x3 - 0.5)^2 + 10*x4 + 5*x5 + e
  
  tibble::tibble(y=y,x1=x1, x2=x2, x3=x3, x4=x4,
                 x5=x5)
  
  
}

```

```{r}
ranger.funs = function() {
  
  # Check for randomForest
  if (!require("ranger",quietly=TRUE)) {
    stop("Package randomForest not installed (required here)!")
  }
  
  # Check arguments
  #check.pos.int(ntree)
  #check.num.01(varfrac)
  #check.bool(replace)
  #check.num.01(obsfrac)
  #check.pos.int(nodesize)
  
  train.fun = function(x,y,out=NULL) {
    n = nrow(x)
    p = ncol(x)
    data = data.frame(y = y, as.data.frame(x)) %>% 
      rename_with(~gsub("^V", "x", .), starts_with("V"))
    return(ranger(y ~ ., data))
  }
  
  predict.fun = function(out,newx) {
    pred_data = as.data.frame(newx) %>% 
      rename_with(~gsub("^V", "x", .), starts_with("V"))
    return(predict(out,pred_data)$predictions)
  }
  
  active.fun = function(out) {
    return(list(which(out$importance>0)))
  }
  
  return(list(train.fun=train.fun, predict.fun=predict.fun,
              active.fun=active.fun))
}
```



variaciones errores 

n(0,1), t5, u(-1,1), exp(1) - 1, 0.9N(0,1) + 0.1N(0,100)
```{r}


rexp_menus_1 <- function(n,...){
  rexp(n, ...) - 1
}

rn_comb <- function(n, ...){
  0.9 * rnorm(n, mean = 0, sd = 1) + 0.1 * rnorm(n, mean = 0, sd = 100)
}

```


```{r}
gen_linear_data(10000, rnorm, 0, 1) %>% 
  ggplot(aes(x1,y)) + geom_point() + geom_smooth(method = "lm")
```


```{r}
gen_piecewise_data(10000, rnorm, 0.2, 0.25) %>% 
  ggplot(aes(x1,y)) + geom_point() 
```


#### Real Datasets 


#### Training


```{r}
  
rang_funcs = ranger.funs()
  
## ranger + conformal
confor_model <- function(data, conf = 0.20) {
  data_split <- initial_split(data = data, prop = 0.75, strata = "y")
  train <- training(data_split)
  test  <- testing(data_split) 

  preds = conformal.pred.split(train %>% dplyr::select(-y), train$y, as.matrix(test %>% dplyr::select(-y)), alpha=1-conf,
                                   train.fun=rang_funcs$train.fun, predict.fun=rang_funcs$predict.fun)
  vals <-  preds[1:3] %>% as.data.frame()
  colnames(vals) <- c(".pred", ".pred_lower", ".pred_upper")
  test %>% 
    bind_cols(vals) %>% 
    relocate(.pred,y) %>% 
    mutate(model = "RF + Conformational")
  
  
}

### Linear Model
lin_model <- function(data, conf = 0.20){
  data_split <- initial_split(data = data, prop = 0.75, strata = "y")
  train <- training(data_split)
  test  <- testing(data_split) 
  model_recipe <- recipe(y ~., data = train)
  lm_mod <- linear_reg() %>% 
  set_engine("lm") %>% 
  set_mode("regression")

  wf <- workflow() %>% 
  add_model(lm_mod) %>%
  add_recipe(model_recipe) %>% 
  fit(train)
  
  preds_points  <- predict(
  workflows::extract_fit_parsnip(wf),
  workflows::extract_recipe(wf) %>% bake(test))
  predict(
  workflows::extract_fit_parsnip(wf),
  workflows::extract_recipe(wf) %>% bake(test),
  type = "pred_int",
  level = conf) %>% 
  bind_cols(relocate(test, y), preds_points) %>% 
  relocate(.pred,y) %>% 
  mutate(model = "LM")}


### BART MODEL
bart_model <- function(data, conf = 0.20){
  data_split <- initial_split(data = data, prop = 0.75, strata = "y")
  train <- training(data_split)
  test  <- testing(data_split) 
  model_recipe <- recipe(y ~., data = train)
  mod_bart <- parsnip::bart() %>% 
  set_engine("dbarts",nthread= 4) %>% 
  set_mode("regression")

  wf <- workflows::workflow() %>% 
  workflows::add_model(mod_bart) %>% 
  add_recipe(model_recipe) %>% 
  fit(train)
  
  preds_points  <- predict(
  workflows::extract_fit_parsnip(wf),
  workflows::extract_recipe(wf) %>% bake(test))
  predict(
  workflows::extract_fit_parsnip(wf),
  workflows::extract_recipe(wf) %>% bake(test),
  type = "pred_int",
  level = conf) %>% 
  bind_cols(relocate(test, y), preds_points) %>% 
  relocate(.pred,y) %>% 
  mutate(model = "BART")
}

### RF MODEL
rf_model <- function(data, conf = 0.20){
  data_split <- initial_split(data = data, prop = 0.75, strata = "y")
  train <- training(data_split)
  test  <- testing(data_split) 
  model_recipe <- recipe(y ~., data = train)
  mod_rf <- parsnip::rand_forest() %>% 
  set_engine(engine = "ranger", quantreg = TRUE) %>%
  set_mode("regression")

  wf <- workflows::workflow() %>% 
  workflows::add_model(mod_rf) %>% 
  add_recipe(model_recipe) %>% 
  fit(train)
  
  u <- 1 - (1-conf)/2
  l <- (1-conf)/2
  #upper_ <- beta_ + lower_ 
  preds <- predict(wf$fit$fit$fit, test, type = "quantiles",
                     quantiles = c(l, 0.5, u))$predictions
  preds <- as_tibble(preds)
  colnames(preds) <- c(".pred_lower", ".pred", ".pred_upper")
  test %>% 
  bind_cols(preds) %>% 
  relocate(.pred,y) %>% 
  mutate(model = "RF")
}

### QR
qr_model <- function(data, conf = 0.90) {
  data_split <- initial_split(data = data, prop = 0.75, strata = "y")
  train <- training(data_split)
  test  <- testing(data_split) 
  u <- 1 - (1-conf)/2
  l <- (1-conf)/2
  mod_qr <- quantreg::rq(y ~ ., data =train , tau = c(l,0.5,u))
  preds <- predict(mod_qr, test)
  colnames(preds) <- c(".pred_lower", ".pred", ".pred_upper")
  test %>% 
  bind_cols(preds) %>% 
  relocate(.pred,y)  %>% 
  mutate(model = "QR")
}

### GBM
gbm_model <- function(data, conf) {
  data_split <- initial_split(data = data, prop = 0.75, strata = "y")
  train <- training(data_split)
  test  <- testing(data_split) 
  u <- 1 - (1-conf)/2
  l <- (1-conf)/2
  m<- ProbCast::qreg_gbm(train, y ~ ., quantiles = c(l, 0.5, u))
  #mod_gbm <- mboost::blackboost(formula = y ~ ., data = train, family = QuantReg(tau = l, qoffset = 0.05),
  #                 control = boost_control(mstop = 500, nu = 0.1,
  #                                        risk = c("inbag", "oobag", "none"), stopintern = FALSE,
  #                                        center = TRUE, trace = FALSE))
  #mod_gbm2 <- mboost::blackboost(formula = y ~ ., data = train, family = QuantReg(tau = u, qoffset = 0.05),
  #                            control = boost_control(mstop = 500, nu = 0.1,
  #                                                    risk = c("inbag", "oobag", "none"), stopintern = FALSE,
  #                                                    center = TRUE, trace = FALSE))
  
  #mod_gbm3 <- mboost::blackboost(formula = y ~ ., data = train, family = QuantReg(tau = 0.5, qoffset = 0.05),
  #                             control = boost_control(mstop = 500, nu = 0.1,
  #                                                     risk = c("inbag", "oobag", "none"), stopintern = FALSE,
  #                                                     center = TRUE, trace = FALSE))
  
  #preds <- tibble(.pred_lower = as.numeric(predict(mod_gbm, test)), 
  #                 .pred = as.numeric(predict(mod_gbm3, test)),
  #                 .pred_upper = as.numeric(predict(mod_gbm2, test)))
  preds <- predict(m, test)
  colnames(preds) <- c(".pred_lower", ".pred", ".pred_upper")
  test %>% 
  bind_cols(preds) %>% 
  relocate(.pred,y) %>% 
  mutate(model = "GBM")
}


model_wrapper <- function(model, data, conf) {
  
  #A <- bench::mark(model(data, conf), iterations = 5, min_time = Inf)
  init <- Sys.time()
  parial <- model(data, conf) %>% 
         mutate(covered_lm = ifelse(y >= .pred_lower & y <= .pred_upper, 1, 0),
         mean_int = (.pred_upper - .pred_lower),
         rmse = ((y-.pred))^2) %>% 
         summarise(PIPC = mean(covered_lm), NMPIW = mean(mean_int), 
         rmse = sqrt(mean(rmse)), rsq = rsq_vec(.pred, y),
         y_mean = mean(y),
         n_obs = n(),
         model_name = unique(model))
  timing_ <- Sys.time() - init
  print(timing_)
  
  bind_cols(parial, 
         #mem_aloc = A$mem_alloc, 
         #median_t = A$median,
         #total_time = A$total_time, 
         #n_iters = A$n_itr, 
         expected_c = conf) %>% 
    mutate(timing = timing_)-> C
  
  C
  
}

eval_models <- function(data, model, n, conf = 0.9) { 
  map_dfr(future_replicate(n,model_wrapper(model, data, conf = conf), simplify = FALSE), bind_rows)
  
  }

```

#### Pruebas

Datos : 100, 1000, 10000
Errores: Norm, Unif, t5, NormComb, Exp
Coberturas: 90, 95
Modelos: Lin, GBM, RF, QR, BART

```{r}
models <- list(linear = lin_model, rf = rf_model, gbm = gbm_model, qr = qr_model, bart = bart_model, conformal = confor_model)
```


#### Datos lineales
##### 100

```{r}
linear_data_norm <- gen_linear_data(100, rnorm, 0, 1)
linear_data_unif <- gen_linear_data(100, runif, -1, 1)
#linear_data_t5 <- gen_linear_data(100, rt, 5)
#linear_data_norm_comb <- gen_linear_data(100, rn_comb)
linear_data_exp <- gen_linear_data(100, rexp_menus_1)

datos <- list(norm = linear_data_norm, unif = linear_data_unif, 
              #t5 = linear_data_t5,  comb = linear_data_norm_comb, 
              exp = linear_data_exp)

```


```{r}
dataframes_linear_100 <- list()
for (c in c(0.9, 0.95)) {
for (e in names(datos)) {
  
  for (m in names(models)) {
    
    data_par <- eval_models(50, data = datos[[e]], model = models[[m]], conf = c) %>% 
      mutate(error = e, conf = c)
    dataframes_linear_100[[paste0(e, m,c)]] <- data_par
    
  }
  
}
}


dataframe_lin_100 <- bind_rows(dataframes_linear_100)
rm(dataframes_linear_100)
write_csv(dataframe_lin_100, "100_linear_mod.csv")

  
```


##### 1000

```{r}
linear_data_norm <- gen_linear_data(1000, rnorm, 0, 1)
linear_data_unif <- gen_linear_data(1000, runif, -1, 1)
#linear_data_t5 <- gen_linear_data(1000, rt, 5)
#linear_data_norm_comb <- gen_linear_data(1000, rn_comb)
linear_data_exp <- gen_linear_data(1000, rexp_menus_1)

datos <- list(norm = linear_data_norm, unif = linear_data_unif, 
              #t5 = linear_data_t5,  comb = linear_data_norm_comb, 
              exp = linear_data_exp)
```

```{r}
dataframes_linear_1000 <- list()
for (c in c(0.9, 0.95)) {
for (e in names(datos)) {

  for (m in names(models)) {

    data_par <- eval_models(50, data = datos[[e]], model = models[[m]], conf = c) %>%
      mutate(error = e, conf = c)
    dataframes_linear_1000[[paste0(e, m,c)]] <- data_par

  }

}
}
dataframe_lin_1000 <- bind_rows(dataframes_linear_1000)
write_csv(dataframe_lin_1000, "1000_linear_mod.csv")
rm(dataframes_linear_1000)

```

##### 10000

```{r}
linear_data_norm <- gen_linear_data(10000, rnorm, 0, 1)
linear_data_unif <- gen_linear_data(10000, runif, -1, 1)
#linear_data_t5 <- gen_linear_data(10000, rt, 5)
#linear_data_norm_comb <- gen_linear_data(10000, rn_comb)
linear_data_exp <- gen_linear_data(10000, rexp_menus_1)

datos <- list(norm = linear_data_norm, unif = linear_data_unif, 
             # t5 = linear_data_t5,  comb = linear_data_norm_comb, 
              exp = linear_data_exp)
```

```{r}
 dataframes_linear_10000 <- list()
 for (c in c(0.9, 0.95)) {
 for (e in names(datos)) {
   
   for (m in names(models)) {
     
     data_par <- eval_models(50, data = datos[[e]], model = models[[m]], conf = c) %>% 
       mutate(error = e, conf = c)
     dataframes_linear_10000[[paste0(e, m,c)]] <- data_par
     
   }
   
 }
 }
 dataframe_lin_10000 <- bind_rows(dataframes_linear_10000)
 write_csv(dataframe_lin_10000, "10000_linear_mod.csv")
 rm(dataframes_linear_10000)
```




#### Data POL

##### 100

```{r}
linear_data_norm <- gen_piecewise_data(100, rnorm, 0, 1)
linear_data_unif <- gen_piecewise_data(100, runif, -1, 1)
#linear_data_t5 <- gen_piecewise_data(100, rt, 5)
#linear_data_norm_comb <- gen_piecewise_data(100, rn_comb)
linear_data_exp <- gen_piecewise_data(100, rexp_menus_1)

datos <- list(norm = linear_data_norm, unif = linear_data_unif, 
             # t5 = linear_data_t5,  comb = linear_data_norm_comb, 
              exp = linear_data_exp)
```

```{r}
dataframes_pol_100 <- list()
for (c in c(0.9, 0.95)) {
for (e in names(datos)) {
  
  for (m in names(models)) {
    
    data_par <- eval_models(50, data = datos[[e]], model = models[[m]], conf = c) %>% 
      mutate(error = e, conf = c)
    dataframes_pol_100[[paste0(e, m,c)]] <- data_par
    
  }
  
}
}


dataframe_pol_100 <- bind_rows(dataframes_pol_100)
rm(dataframes_pol_100)
write_csv(dataframe_pol_100, "100_pol_mod.csv")
```

##### 1000

```{r}
linear_data_norm <- gen_piecewise_data(1000, rnorm, 0, 1)
linear_data_unif <- gen_piecewise_data(1000, runif, -1, 1)
#linear_data_t5 <- gen_piecewise_data(1000, rt, 5)
#linear_data_norm_comb <- gen_piecewise_data(1000, rn_comb)
linear_data_exp <- gen_piecewise_data(1000, rexp_menus_1)

datos <- list(norm = linear_data_norm, unif = linear_data_unif, 
 #             t5 = linear_data_t5,  comb = linear_data_norm_comb, 
              exp = linear_data_exp)
```

```{r}
dataframes_pol_1000 <- list()
for (c in c(0.9, 0.95)) {
for (e in names(datos)) {

  for (m in names(models)) {

    data_par <- eval_models(50, data = datos[[e]], model = models[[m]], conf = c) %>%
      mutate(error = e, conf = c)
    dataframes_pol_1000[[paste0(e, m,c)]] <- data_par

  }

}
}

dataframe_pol_1000 <- bind_rows(dataframes_pol_1000)
write_csv(dataframe_pol_1000, "1000_pol_mod.csv")
rm(dataframes_pol_1000)

```


##### 10000
```{r}
linear_data_norm <- gen_piecewise_data(10000, rnorm, 0, 1)
linear_data_unif <- gen_piecewise_data(10000, runif, -1, 1)
#linear_data_t5 <- gen_piecewise_data(10000, rt, 5)
#linear_data_norm_comb <- gen_piecewise_data(10000, rn_comb)
linear_data_exp <- gen_piecewise_data(10000, rexp_menus_1)

datos <- list(norm = linear_data_norm, unif = linear_data_unif, 
              #t5 = linear_data_t5,  comb = linear_data_norm_comb, 
              exp = linear_data_exp)
```

```{r}
dataframes_pol_10000 <- list()
for (c in c(0.9, 0.95)) {
for (e in names(datos)) {

  for (m in names(models)) {

    data_par <- eval_models(50, data = datos[[e]], model = models[[m]], conf = c) %>%
      mutate(error = e, conf = c)
    dataframes_pol_10000[[paste0(e, m,c)]] <- data_par

  }

}
}

dataframe_pol_10000 <- bind_rows(dataframes_pol_10000)
write_csv(dataframe_pol_10000, "10000_pol_mod.csv")
rm(dataframes_pol_10000)

```


#### Data mult

#### 100

```{r}
linear_data_norm <- gen_mult_data(100, rnorm, 0, 1)
linear_data_unif <- gen_mult_data(100, runif, -1, 1)
#linear_data_t5 <- gen_mult_data(100, rt, 5)
#linear_data_norm_comb <- gen_mult_data(100, rn_comb)
linear_data_exp <- gen_mult_data(100, rexp_menus_1)

datos <- list(norm = linear_data_norm, unif = linear_data_unif, 
#              t5 = linear_data_t5,  comb = linear_data_norm_comb, 
              exp = linear_data_exp)
```

```{r}
dataframes_mult_100 <- list()
for (c in c(0.9, 0.95)) {
for (e in names(datos)) {
  
  for (m in names(models)) {
    
    data_par <- eval_models(50, data = datos[[e]], model = models[[m]], conf = c) %>% 
      mutate(error = e, conf = c)
    dataframes_mult_100[[paste0(e, m,c)]] <- data_par
    
  }
  
}
}


dataframe_mult_100 <- bind_rows(dataframes_mult_100)
rm(dataframes_mult_100)
write_csv(dataframe_mult_100, "mult_100_mod.csv")
```

#### 1000

```{r}
linear_data_norm <- gen_mult_data(1000, rnorm, 0, 1)
linear_data_unif <- gen_mult_data(1000, runif, -1, 1)
#linear_data_t5 <- gen_mult_data(1000, rt, 5)
#linear_data_norm_comb <- gen_mult_data(1000, rn_comb)
linear_data_exp <- gen_mult_data(1000, rexp_menus_1)

datos <- list(norm = linear_data_norm, unif = linear_data_unif, 
             # t5 = linear_data_t5,  comb = linear_data_norm_comb, 
              exp = linear_data_exp)
```

```{r}
dataframes_mult_1000 <- list()
for (c in c(0.9, 0.95)) {
for (e in names(datos)) {

  for (m in names(models)) {

    data_par <- eval_models(50, data = datos[[e]], model = models[[m]], conf = c) %>%
      mutate(error = e, conf = c)
    dataframes_mult_1000[[paste0(e, m,c)]] <- data_par

  }

}
}


dataframe_mult_1000 <- bind_rows(dataframes_mult_1000)
rm(dataframes_mult_1000)
write_csv(dataframe_mult_1000, "mult_1000_mod.csv")
```



#### 10000

```{r}
linear_data_norm <- gen_mult_data(10000, rnorm, 0, 1)
linear_data_unif <- gen_mult_data(10000, runif, -1, 1)
#linear_data_t5 <- gen_mult_data(10000, rt, 5)
#linear_data_norm_comb <- gen_mult_data(10000, rn_comb)
linear_data_exp <- gen_mult_data(10000, rexp_menus_1)

datos <- list(norm = linear_data_norm, unif = linear_data_unif, 
 #             t5 = linear_data_t5,  comb = linear_data_norm_comb, 
              exp = linear_data_exp)
```

```{r}
dataframes_mult_10000 <- list()
for (c in c(0.9, 0.95)) {
for (e in names(datos)) {

  for (m in names(models)) {

    data_par <- eval_models(50, data = datos[[e]], model = models[[m]], conf = c) %>%
      mutate(error = e, conf = c)
    dataframes_mult_10000[[paste0(e, m,c)]] <- data_par

  }

}
}


dataframe_mult_10000 <- bind_rows(dataframes_mult_10000)
write_csv(dataframe_mult_10000, "mult_10000_mod.csv")
rm(dataframes_mult_10000)
```




#### Data Friedman

#### 100

```{r}
linear_data_norm <- gen_friedman_data(100, rnorm, 0, 1)
linear_data_unif <- gen_friedman_data(100, runif, -1, 1)
#linear_data_t5 <- gen_friedman_data(100, rt, 5)
#linear_data_norm_comb <- gen_friedman_data(100, rn_comb)
linear_data_exp <- gen_friedman_data(100, rexp_menus_1)

datos <- list(norm = linear_data_norm, unif = linear_data_unif, 
#              t5 = linear_data_t5,  comb = linear_data_norm_comb, 
              exp = linear_data_exp)
```

```{r}
dataframes_friedman_100 <- list()
for (c in c(0.9, 0.95)) {
for (e in names(datos)) {

  for (m in names(models)) {

    data_par <- eval_models(50, data = datos[[e]], model = models[[m]], conf = c) %>%
      mutate(error = e, conf = c)
    dataframes_friedman_100[[paste0(e, m,c)]] <- data_par

  }

}
}


dataframe_friedman_100 <- bind_rows(dataframes_friedman_100)
rm(dataframes_friedman_100)
write_csv(dataframe_friedman_100, "fried_100_mod.csv")

```

#### 1000

```{r}
linear_data_norm <- gen_friedman_data(1000, rnorm, 0, 1)
linear_data_unif <- gen_friedman_data(1000, runif, -1, 1)
#linear_data_t5 <- gen_friedman_data(1000, rt, 5)
#linear_data_norm_comb <- gen_friedman_data(1000, rn_comb)
linear_data_exp <- gen_friedman_data(1000, rexp_menus_1)

datos <- list(norm = linear_data_norm, unif = linear_data_unif, 
            #  t5 = linear_data_t5,  comb = linear_data_norm_comb, 
              exp = linear_data_exp)
```

```{r}
dataframes_friedman_1000 <- list()
for (c in c(0.9, 0.95)) {
for (e in names(datos)) {

  for (m in names(models)) {

    data_par <- eval_models(50, data = datos[[e]], model = models[[m]], conf = c) %>%
      mutate(error = e, conf = c)
    dataframes_friedman_1000[[paste0(e, m,c)]] <- data_par

  }

}
}


dataframe_friedman_1000 <- bind_rows(dataframes_friedman_1000)
rm(dataframes_friedman_1000)
write_csv(dataframe_friedman_1000, "fried_1000_mod.csv")
```


##### 10000

```{r}
linear_data_norm <- gen_friedman_data(10000, rnorm, 0, 1)
linear_data_unif <- gen_friedman_data(10000, runif, -1, 1)
#linear_data_t5 <- gen_friedman_data(10000, rt, 5)
#linear_data_norm_comb <- gen_friedman_data(10000, rn_comb)
linear_data_exp <- gen_friedman_data(10000, rexp_menus_1)

datos <- list(norm = linear_data_norm, unif = linear_data_unif, 
         #     t5 = linear_data_t5,  comb = linear_data_norm_comb, 
              exp = linear_data_exp)
```

```{r}
dataframes_friedman_10000 <- list()
for (c in c(0.9, 0.95)) {
for (e in names(datos)) {

  for (m in names(models)) {

    data_par <- eval_models(50, data = datos[[e]], model = models[[m]], conf = c) %>%
      mutate(error = e, conf = c)
    dataframes_friedman_10000[[paste0(e, m,c)]] <- data_par

  }

}
}


dataframe_friedman_10000 <- bind_rows(dataframes_friedman_10000)
write_csv(dataframe_friedman_10000, "fried_10000_mod.csv")
rm(dataframes_friedman_10000)
```



